【裁判字號】    92,交抗,866
【裁判日期】    921231
【裁判案由】    違反道路交通管理處罰條例
【裁判全文】
臺灣高等法院交通事件裁定                        九十二年度交抗字第八六六號
    抗  告  人
    即受處分人  甲○○
右抗告人因違反道路交通管理處罰條例案件，不服台灣台北地方法院中華民國九十二
年七月三十一日裁定（九十二年度交聲字第七一四號；原處分案號：北市裁三字第駕
裁二二｜一Ａ0000000號），提起抗告，本院裁定如左：
    主  文
抗告駁回。
    理  由
一、按設有禁止停車標誌、標線之處所不得停車，道路交通安全規則第一百十二條第
    四款定有明文，再如汽車駕駛人（包括機器腳踏車）在設有禁止停車標誌、標線
    之處所停車者，處新臺幣（下同）六百元以上一千二百元以下罰鍰，道路交通管
    理處罰條例第三條第八款、第五十六條第一項第四款定有明文。
二、原裁定略以：異議人即受處分人所有之ＧＤＫ｜八九九號牌重型機車，於民國九
    十二年四月七日下午三時一分許，停放在臺北市○○○路○段六十二號前設有禁
    止停車標誌之路段上，經臺北市停車管理處交通助理員以拍照方式存證，為異議
    人所不爭執，並有採證照片二張附卷可佐，異議人雖辯稱：和平西路三段只規劃
    五格機車停車格，根本不敷使用，逼得不往附近巷弄停云云，惟此仍無解於異議
    人違規停車之事實，是異議人聲明異議，要無可採，本件事證明確，異議人之違
    規行為堪以認定等語。
三、抗告人抗告意旨略以：（一）停車格之規劃不甚合理；（二）相同路段之新規劃
    自九十二年四月份開始實施，即經過里長與停管處協調，現在可以停放；之前停
    管處未規劃明確，何以抗告人要受罰等語。
四、經查：本件抗告人即受處分人甲○○所有之ＧＤＫ｜八九九號牌重型機車，於民
    國九十二年四月七日下午三時一分許，停放在臺北市○○○路○段六十二號前設
    有禁止停車標誌之路段上，經臺北市停車管理處交通助理員以拍照方式存證，並
    以抗告人有違反道路交通管理處罰條例第五十六條第一項第四款之行為逕行舉發
    ，經將舉發單送達於抗告人後，抗告人於舉發通知單上所載應到案日期前向原處
    分機關提出申訴，經原處分機關請舉發單位即臺北市停車管理處調查結果，仍認
    抗告人有前開違規行為，原處分機關乃依前揭道路交通管理處罰條例第五十六條
    第一項第四款及違反道路交通管理事件統一裁罰基準表之規定裁處抗告人罰鍰六
    百元。抗告人雖辯稱：和平西路三段只規劃五格機車停車格，根本不敷使用，逼
    得不往附近巷弄停，停車格之規劃不合理，且相同路段之新規劃自九十二年四月
    份開始實施，即經過里長與停管處協調，現在可以停放；之前停管處未規劃明確
    ，何以抗告人要受罰云云。惟此仍無解於抗告人違規停車之事實，本件事證明確
    ，抗告人之違規行為堪以認定。從而原處分機關依前揭道路交通管理處罰條例第
    五十六條第一項第四款及違反道路交通管理事件統一裁罰基準表之規定從輕裁處
    受處分人罰鍰六百元，核無違誤，抗告人提起抗告雖稱停車格規劃不當云云，惟
    查停車格之劃設係基於行政權之作用，為管理交通秩序等公益上之目的所為之行
    政措施，人民自應受其拘束，至其設置是否妥當，乃屬行政機關之裁量權範圍，
    非本院所得審究。行政法院七十六年判字第一八八八號判決即明揭斯旨，從而其
    抗告理由仍無可採，應予駁回。
據上論結，應依道路交通案件處理辦法第二十六條，刑事訴訟法第四百十二條，裁定
如主文。
中      華      民      國    九十二    年     十二     月    三十一    日
                              台灣高等法院交通法庭
                                  審判長法  官  陳  正  雄
                                        法  官  許  宗  和
                                        法  官  許  錦  印
右正本證明與原本無異。
不得再抗告。
                                        書記官  楊  妙  恩
中      華      民      國    九十三    年      一      月      二      日


司法院資訊處製作；財團法人民間司法改革基金會備份。
